# 关于预计负债金额的计提问题？

提问人：xm1986 时间：2023-09-15 10:27:22
陈老师，您好，有以下几个问题需要咨询：
1 、我公司为A个人在某金融机构借款 450 万元提供无限连带责任担保，同时也有B、C、D、E四个自然人提供无限连带责任担保，再追加一处A个人名下不动产做抵押担保。现在由于借款主体无力偿还借款本金 450 万元及利息，该金融机构起诉我公司、B、C、D、E偿还借款本金及利息，法院已经下判决书让以上五位债务人清偿借款本金及利息，同时对抵押的房产有优先受偿权，截止到目前A个人已经归还本金 300 万元，剩余 240 万元本金及对应的利息无力偿还，昨天法院划扣我公司账户资金 20 万元用于支付该金融机构借款，问题是我公司用不用预计负债全额计提剩余未支付的借款本金 220 万元，还是按照五位债务人平均分配来计提预计负债 44 万元？还是因为有抵押的不动产，金融机构有优先受偿权，法院划扣我公司多少钱，我公司计提多少借方营业外支出和贷方预计负债？（备注：B、C、D、E四位债务人均无力偿还该笔借款本金。）
2 、我公司与其他合作方成立控股子公司A，设立条件如下：新公司注册资本 1000 万元，我公司用专利技术出资600 万元（评估价值），合作方货币资金出资 400 万元，董监高的情况是：我公司是执行董事，生产副总各一名；
合作公司是总经理、财务总监、监事各一名，具体经营负责是合作方。生产线是经营租赁的方式租入到合作A公司。问题是从以上能看出我公司是控股方吗？按照实质重于形式的原则，感觉应该是合营公司，不应该是控股子公司，我公司不能合并报表？
3 、我公司目前与一家做供应链金融的单位合作，供应链公司成立的采购公司替我公司购买主要材料及辅助材料，我公司的客户与供应链公司成立的销售公司签订销售合同，我公司再将产品卖给供应链公司成立的销售公司。采购公司与销售公司从法律层面无任何关联关系，由于我公司是三板上市公司，想咨询的是年度审计时候应按照差额确认收入还是全额确认收入？
4 、请问陈老师，有没有涉及保证金及手续费并考虑增值税的售后回租构成的融资租赁，并改变租期及租金的例子？因之前遇到过类似例子，营业外收入需要新增的摊余成本差额-新增的未确认融资收益差额，不是很理解，请陈老师指点一下？
例子：公司将账面净值为 65,340,139.62 元的固定资产以 77,632,660.00 元的价格出售给租赁公司，并进行回租。租金分金分 54 期支付，每期租金 1,674,301.00 元，每季度支付一次，租金的增值税税率为 17% 。租赁开始时一次性支付手续费续费 4,184,341.00 元和保证金 5,214,160.00 元，手续费的增值税税率为 6% ，保证金在履约完成时可抵扣最后一期租金。租赁结束后，留购价 1,000 元。后双方达成协议，租赁期由 54 期调整为 71 期，租金由 1,674,301.00 元元 / 明调整明调整为为 1,100,470.45 元元 / 期期 , 第第 24 期至第期至第 71 期租金按调整后的租金支付。原租金总额 : 90412254.00 元元 延期后延期后 :
91105736.33 元；元； 01-23 期已付期已付 :38,283,154.73 元；元； 24-71 期应付期应付 :52.822.581.60 元。元。
5 、在合并报表中，权益性交易原则具体指的是什么？非同一控制下，A公司持有B公司60%股份，后续又购买B公司15% 的股份，根据权益性交易原则，需要确认长期股权投资及投资收益（净利润*15%），问题是权益性交易原则具体指的是什么？
6 、陈老师，无论在同一控制下还是非同一控制下，母子公司涉及到融资租赁的折现率（及实际利率）是否要保持一致，因为在现实合并报表中折现率不同，最终在合并报表底稿中母子公司抵消不平。请问有没有类似的涉及到母子公司融资租赁合并报表抵消的例子？
lizi.png
(12.83 KB, 下载次数: 6)
2023-9-15 10:48 上传

回答人：chenyiwei
1 、理论上应在减去被担保方（A）有能力偿付的金额之后，就剩余本息全额确认预计负债，并就基本确定可从其他担保人（B、C、D、E）处获得补偿的金额确认为一项资产，差额作为担保损失计入营业外支出。
2 、要考虑本企业投入的专利技术对A子公司的作用是否关键，合作方投入了哪些资源，这些资源与本企业投入的专利相比，哪些资源对A公司的可变回报影响更大。
3 、因背景不清晰，需考虑本企业在该交易中是否实质上是受托加工，还是从供应链公司获取融资的交易安排。一个主要的考虑因素是：供应商和客户是由本企业指定和选择，还是由供应链公司确定；本企业与上下游之间有无自主定价权。
4 、这类问题属于修改债务条件，按金融工具准则和债务重组准则处理。
5 、参照《上市公司 2022 年年度财务报告会计监管报告》：“权益性交易除所有者以其所有者身份与主体之间的交易外，还包括不同所有者之间的交易，多为母公司与子公司少数股东之间的交易。与权益性交易有关的利得和损失应直接计入权益，不会影响当期损益。”。在你说的收购少数股权案例中，一般不应涉及确认投资收益的问题（或有对价的公允价值变动本身不是权益性交易）。
6 、理论上两者折现率应一致。实务中如有差异的，则在合并报表编制时首先对个别报表调整一致，再进行合并抵销处理。